# 求助陈版，非同一控制下企业合并存货评估增值之后转固定资产合并层面会计处理

提问人：ChrisYQ1031 时间：2019-01-06 15:18:37
A 房地产公司存货（开发成本）1.46亿，目前主要情况是： 1 、存货项目目前规划和消防验收已完成，正在办理竣工验收。竣工验收后办理城镇档案馆备案、建委备案、房产局综合验收；以上结束后办理产权证； 2 、据企业管理层反映该项目不会再对外出售，以后是主要对外出租，没有明确表示自用意图的文件； 3 、项目自 2018 年 1 月起已对外出租（签订租赁合同），目前停车场、家居馆已开业，美容馆、超市在装修中，其他仍在招商中。
1 、针对项目情况判断资产已达到可使用状态，将此存货在 2018 年 1 月转入固定资产，以上固定资产入账时间是否恰当？
2 、A 房地产公司是 B 公司以前年度通过非同一控制下企业合并取得，取得时 A 公司此部分存货评估增值 2 亿，如今A 公司此存货转为固定资产（折旧年限 40 年，残值率 10%），假设 B 公司收购取得 A 公司到 2018年 1 月期间 A 公司账面存货状态基本未变，则在B 公司合并层面此评估增值部分需计提折旧， 2018 年末B 公司合并层面具体处理如下：
① 存货转固定资产：
借：固定资产——房屋建筑 2 亿
贷：存货 2 亿
② 计提折旧（假设入管理费用）：
借：管理费用 4,125,000.00 [2
亿 *(1-10%)/(40*12)*11]
贷：累计折旧——房屋建筑 4,125,000.00
借：递延所得税负债 1,031,250.00
贷：递延所得税费用 1,031,250.00 以
上处理是否正确？恳请陈版抽空解惑，万分感激！

回答人：chenyiwei
首先，还房屋拟用于出租，为何是转入固定资产而不是转入投资性房地产？
从你提供的信息看， 2018 年 1 月已实际达到出租条件，故此时转固是合理的。
对于合并报表层面的折旧调整基本合理。但对于递延所得税负债，因为 A被收购时是项目公司，一般理解不构成 “业务”，其资产评估增值在初始确认时不应确认递延所得税负债（见《瑞华研究 2010 ～ 2016 汇编》之问题2-3-7），相应地后续计提折旧时也不应有递延所得税转回的问题，请注意核对。

提问人：ChrisYQ1031 时间：2019-01-10 17:23:20
首先，谢谢陈版解惑。
1 、不转入投资性房地产原因：B 上市公司投资性房地产以公允价值模式计量，考虑到 A 公司绝大部分物业还在招商过程中，出于谨慎考虑，没有转入投资性房地产。
2 、上述描述略有遗漏，B 上市公司实际收购的的 A 公司的母公司——C 集团，收购包括 C 集团公司及其旗下多家子公司（含 A 公司），此时可否理解为此项整体构成业务因而确认递延所得税负债？

回答人：chenyiwei
2 、应该说这次收购包含了多项业务，也包含了不构成业务的资产（如此处的投资性房地产）。是否构成业务是站在资产组的角度来判断的，不是基于被收购方整体。

回答人：chenyiwei
1 、投资性房地产的界定是根据其持有意图和实际使用情况。不能以公允价值不能可靠取得为由，将满足投资性房地产定义和确认条件的项目不确认为投资性房地产。而且准则对这种情况如何处理也是有规定的。